臺灣高等法院刑事判決　　　　　　　　100年度上易字第259號
　上　訴　人　臺灣新竹地方法院檢察署檢察官
　被　　　告　李景龍
　　　　　　　周昭良
上列上訴人因被告等賭博案件，不服臺灣新竹地方法院99年度易
字第63號，中華民國99年10月20日第一審判決（起訴案號：98年
度偵字第2180號），提起上訴，本院判決如下：
    主  文
原判決撤銷。
李景龍意圖營利，聚眾賭博，處有期徒刑肆月，如易科罰金，以
新臺幣壹仟元折算壹日。附表編號一所示之物，均沒收。
周昭良在公眾得出入之場所賭博財物，處罰金新臺幣參仟元，如
易服勞役，以新臺幣壹仟元折算壹日。附表編號一至三所示之物
，均沒收。
    事  實
一、李景龍係設於新竹市○○路○段468號「金車頭電子遊藝場」
    之負責人，竟意圖營利，基於供給賭博場所、聚眾賭博之犯
    意，自民國（下同）98年3月4日起，在上址公眾得出入之電
    子遊藝場內，擺設「JOKER 8 WAYS水果盤」4 台、「滿貫大
    亨」3台、「斯洛」3台、「TV GAME撲克牌」7台、「皇冠小
    丑水果盤」2台、「滿天星水果盤」2台、「孔雀王二代小瑪
    莉」2台、「動物奇觀水果盤」3 台、「中華迷13」1台、「
    超越顛峰」1台、「JP彩金」1 台、「樂透大舞台」1台、「
    神秘的魔法石」2台、「夢幻精靈」1台、「ALICE 撲克機台
    」2 台等電動賭博機具共計35台，供來店客人把玩並與之對
    賭。其把玩方式為賭客分別以現金按各類賭博機台1：2（元
    ）、1：5（元）、 1：10（元）不等比例開分，由李景龍開
    分後，押注換取分數，若賭客贏得分數，則以機臺顯示分數
    ，依上述開分比例向李景龍兌換現金或寄分卡；若賭客未押
    中，則兌換之現金歸李景龍所有，以此方式與周昭良、林祐
    麒等不特定人賭博財物，並牟取利益。嗣於98年3月6日晚上
    9 時許，適有周昭良基於賭博財物之意，在上開電動玩具店
    之公眾得出入之場所內，以上開賭博性電動機具「滿貫大亨
    」賭博財物，並以所得分數向李景龍兌換現金新台幣（下同
    ）1000元，經喬裝客人之警員張雅婷當場發覺，並即回報後
    ，當場查獲上情，並扣得周昭良所有之寄分卡8 張、兌換所
    得之現金1,000元與現場之賭具滿貫大亨IC板1塊。
二、案經新竹市警察局第二分局報請臺灣新竹地方法院檢察署檢
    察官偵查起訴。
    理  由
壹、程序方面：
    按傳聞法則之重要理論依據，在於傳聞證據未經當事人之反
    對詰問予以核實，乃予排斥，惟若當事人已放棄對原供述人
    之反對詰問權，於法院審判時表明同意該等傳聞證據可作為
    證據，基於證據資料愈豐富，愈有助於真實發現之理念，並
    貫徹刑事訴訟法修法加重當事人進行主義之精神，確認當事
    人對於證據能力有處分權之制度，傳聞證據經當事人同意作
    為證據，法院認為適當者，亦得為證據。另當事人於調查證
    據時，對於傳聞證據表示「沒有意見」、「對於證據調查無
    意見」，而未於言詞辯論終結前聲明異議，應視為已有將該
    等傳聞證據採為證據之同意，此刑事訴訟法第159條之5定有
    明文。被告周昭良經合法傳喚，於審判期日雖未到庭，然以
    下所引證據，經本院於審判期日當庭提示，檢察官、被告李
    景龍均無意見，且均未於言詞辯論終結前聲明異議，本院審
    酌該等證據作成之情況，認為適於為本件認定事實之依據，
    依刑事訴訟法第159 條之5第2項規定，應具有證據能力，該
    得採為證據，合先說明。
貳、實體部分
一、訊據上訴人即被告李景龍供承係「金車頭電子遊藝場」負責
    人，有於上揭時地在遊藝場內擺放上開電子遊戲機台供人把
    玩等事實，惟否認有公訴人指訴之上揭賭博犯行，辯稱：客
    人到我們店內玩遊戲機是先向我以現金開分，兌換比例為 2
    元、5元、10元不等兌換1分，如果輸掉的話，分數就失去了
    ，最後結算所贏的分數並不能兌換現金，我會將分數換算成
    寄分卡交給客人，客人下次再憑寄分卡來店內玩遊戲。98年
    3月6日當天，周昭良是把玩『滿貫大亨』機台，折算的結果
    ，他算贏了5000分，另外他有中了一個『溢滿』，這是指這
    個機台的最大獎，可以加贈3,000分，所以我是給他1,000元
    的寄分卡8張，並不是拿現金1,000元給周昭良。98年3月4日
    林祐麒有來我店裡玩遊戲機，當天他是拿1000元向我開分，
    後來玩的結果經結算為500 分，因為他說他沒錢吃飯，所以
    我拿500 元給他。同日張雅婷也有來我店裡玩遊戲機，後來
    張雅婷說她沒錢坐車，要我將結算的分數換錢給她，我才會
    以1分換2元之比例，兌換現金800 元給張雅婷。但我們店裡
    面是純娛樂的，沒有玩完就是用寄分卡，沒有兌換現金的事
    情云云；上訴人即被告周昭良經合法傳喚無正當理由未到庭
    ，惟其於原審法院審理時供承有於上開時地前往被告李景龍
    經營之「金車頭電子遊藝場」把玩『滿貫大亨』機台之事實
    ，惟否認有何公訴人指訴之上揭賭博犯行，辯稱：當天我是
    先用現金1千元換了100分，然後一直玩『滿貫大亨』那一台
    ，沒有多久就中了小四喜，也就是李景龍說的『溢滿』，我
    連洗掉的分數共拿到8 張卡片，即贈送的3張及洗掉的分數5
    張，這8張卡片也就是後來扣到的那8張，當天我並沒有換錢
    ，否則卡片就不會在我身上了云云。惟查：
(一)被告李景龍領有新竹市政府核發之府建商字第0940208180號
    電子遊戲場營業級別證，並以之於新竹市○○路○段468號經
    營「金車頭電子遊藝場」，現場並擺設有「JOKER 8 WAYS水
    果盤」4 台、「滿貫大亨」3台、「斯洛」3 台、「TV GAME
    撲克牌」7台、「皇冠小丑水果盤」2台、「滿天星水果盤」
    2 台、「孔雀王二代小瑪莉」2台、「動物奇觀水果盤」3台
    、「中華迷13」1 台、「超越顛峰」1台、「JP彩金」1台、
    「樂透大舞台」1台、「神秘的魔法石」2台、「夢幻精靈」
    1 台、「ALICE撲克機台」2台等電動賭博機具共計35台，供
    不特定民眾來店以現金開分後把玩消費等情，此為被告李景
    龍所不爭執，並有電子遊戲場營業級別證、營利事業登記證
    、扣押物品清單、現場照片14幀等在卷可稽（見偵查卷第56
    至57頁、第51頁、第61至66頁），此部分事實堪以認定。
(二)被告李景龍於偵查中坦承有於98年3月4日在系爭遊藝場內兌
    換現金予張雅婷及林祐麒之事實並承認犯賭博罪（見偵查卷
    第89、90頁），嗣於本院100年4月12日審理時亦坦承有分別
    兌換800元及500元之現金予張雅婷及林祐麒，核與證人張雅
    婷及林祐麒分別於警詢、偵查中及原審法院審理時此部分所
    述相符，依證人即新竹市警察局第二分局員警張雅婷於偵查
    中及原審法院審理時均明確證稱：本案的電子遊戲場伊總共
    去了5次，前2次我是純粹去玩，熟悉環境，錢玩完就離開..
    .3月4日晚上7 點多我是第4次進去玩，我有開獎，分數達到
    可以換錢的門檻，200分就可以換錢，1分換2元。...我玩到
    一半時，分數有到我就問李景龍說分數可否換錢，所以我知
    道可以把當天把玩的分數換發現金... 結束之後我的分數快
    500 分，我換了400分，李景龍拿800元給我，我當時假裝打
    電話有急事要先走，他拿了鑰匙洗分後，走回櫃檯，很迅速
    地將800 元塞在我手上云云（見偵查卷第95、96頁、原審卷
    第29頁）；林祐麒於警詢時亦指稱：98年3月4日23時許在店
    裡面有兌換現金，大概換了500 元云云（見偵查卷第25頁）
    ，顯徵被告李景龍確有以設置於遊藝場內之遊戲機台作為與
    來店之客人對賭之意，並於累計加總積分後，應允以所得分
    數依一定比例兌換現金。被告李景龍雖以當時該名小姐（即
    張雅婷）說要換錢坐車，一時心軟才會換錢給她，而林祐麒
    是說他沒錢吃飯，伊才會換500 元給他等語為辯，惟查被告
    李景龍係經營電子遊藝場為業，而以來店之客人事先向其兌
    換金錢以把玩店內所設置之電子遊戲機台而從中賺取利潤，
    被告李景龍既與證人張雅婷及林祐麒並無私交，又豈有在證
    人張雅婷、林佑麒業已把玩店內設置之遊戲機台後，僅因其
    等嗣後佯稱「缺錢」或「要換錢坐車」即無端兌換現金供其
    等花用，凡此均與常情有悖。至證人林祐麒於警詢時雖另稱
    ：店方有向我說明遊戲的本身只是好玩而已，沒有兌換現金
    的方式。98年3月4日那次，是因當時玩的太入迷太過頭，所
    以硬要店方換成現金，我一直執意要換，店方才勉為其難的
    換錢給我云云（見偵查卷第25頁），惟證人林佑麒主觀上若
    已知悉該遊藝店無法兌換現金，自無嗣後再行要求兌換現金
    之理，其上揭所述顯係為免己身同涉刑事賭博罪嫌，亦為迴
    護被告李景龍之詞，自難採為有利於被告李景龍之證據。另
    按誘捕偵查因被誘捕人產生犯罪決意之時機，尚可區分為「
    機會教唆」與「陷害教唆」，前者係指行為人原本即有犯罪
    之決意，警察僅係提供犯罪機會，行為人乃依其原本之決意
    而為符合犯罪構成要件之行為，後者係行為人本無犯罪之決
    意，因受警察之引誘，使行為人產生犯罪之決意，並進而為
    符合犯罪構成要件之行為，於機會教唆之情形下，行為人本
    即有犯罪之決意，警察僅係提供犯罪機會，而非誘發其犯罪
    之原因，在此情況下所取得之證據，即非不得作為認定犯罪
    之依據。查被告李景龍於98年3月4日晚間8 時許，於證人張
    雅婷把玩遊戲機台後，確有兌換800 元之現金予證人即警員
    張雅婷，已如上述，而依證人張雅婷上揭所述，被告李景龍
    係於證人張雅婷把玩機台過程中，經詢問可否兌換現金時即
    表示可以分數兌換現金，顯徵被告李景龍已具賭博之主觀犯
    意甚明，而非為警員所誘發。又電子遊藝場之店家，一般均
    不知把玩機台之客人何時欲結束遊戲離開，故必係客人提出
    欲兌換分數之要求時，店家方知客人欲結束遊戲，並依要求
    予以兌換，於兌換現金之情形亦類似，必為客人先行提出不
    願再玩而欲兌換現金時，店家方知結算分數而兌換現金，不
    能以此兌換現金之要求係喬裝賭客之警員主動提出，即謂其
    係陷害教唆，是本件警員張雅婷喬裝成賭客把玩機台，並以
    所得積分向被告李景龍兌換現金之行為，僅係提供機會之機
    會教唆，自得採為證明犯罪之依據。被告李景龍上揭所辯，
    要係事後圖卸刑責之詞，自難可採。
(三)被告李景龍及周昭良雖均否認被告李景龍有於98年3月6日兌
    換現金予被告周昭良之情，惟被告李景龍與周昭良如何利用
    被告李景龍店內之遊戲機台為賭博行為，嗣並以所得分數換
    取現金1000元等情，業據證人張雅婷於偵查中及原審法院審
    理時證述明確在卷，依證人張雅婷於偵查中證稱：98年3月6
    日晚上 7點多，本案遭查獲的周昭良坐在我左後方的位置，
    有聽到他與李景龍討論打哪一台，我轉頭過去看，看見周昭
    良還在聽牌，再轉頭過去就看見他中了小四喜，得了400 多
    分，累積500多分，接著李景龍拿了1,000元給周昭良，我就
    通知外面警方來查獲云云（見偵查卷第96頁）；嗣於原審法
    院審理時證稱：98年3月6日當天，周昭良當時是在我的左後
    方，我聽到左後方有人笑的很開心，就轉過去，看到周昭良
    所玩的機台中到大獎，有很多分數再跑，我就繼續玩我的機
    台，過了10分鐘左右，周昭良的機台分數洗完之後就要離開
    ，周昭良就跟李景龍示意要換錢，之後我就有看到李景龍拿
    一千元給周昭良。... 周昭良站起來好像是比了一下機台跟
    李景龍示意。... 我看到李景龍交付周昭良一千元時，就打
    電話給在外埋伏之督察室人員。我確認李景龍當時有拿一千
    元給周昭良。李景龍是在麻將機台旁邊把一千元交給周昭良
    的云云（見原審卷第29頁背面至第31頁），另參諸卷附原審
    法院播放98年3月6日錄影光碟內容顯示：依證人張雅婷指出
    ，就是在（錄影畫面）20時52分05秒，李景龍幫周昭良將機
    台分數洗掉，李景龍再從左邊口袋裡面，就是20時53分34秒
    ，左後方的走道裡面將1 千元現金交給周昭良。（審判長諭
    知：再回到螢幕時間為20時52分，連續播放一分鐘，可以看
    出證人整個人轉過來看被告2人，被告2人是面向證人方向即
    玻璃門之方向，李景龍大概是在23或24秒時手放進口袋就拿
    出來，接著看到2個被告靠在一起，但螢幕看到的是被告2人
    之背影及證人之正面，請問是否正確？）檢察官、證人及被
    告二人均答：是的。（審判長問：20時52分33秒證人的確有
    轉過身來，當時是背著玻璃門，而被告2 人是面對玻璃門，
    也就是視覺角度證人是可以看到被告2 人之正面？）檢察官
    、證人及被告李景龍、周昭良均答：是的。（見原審卷第51
    頁背面至第52頁），足認證人張雅婷上揭所述確實親眼目睹
    被告二人交付物品之動作，核屬有據。至依錄影光碟內容顯
    示，雖無法確認被告李景龍所交付予被告周昭良之物究係新
    台幣或被告二人所稱之寄分卡，而被告李景龍並據以辯稱：
    伊交付周昭良之物，實係背面為白色之寄分卡，故於監視畫
    面螢幕上呈發亮、反光狀態云云，惟查，證人張雅婷於98年
    3 月6日該次查緝之前，已進入該「金車頭電子遊藝場」達4
    次之多，此有證人張雅婷出具之偵查報告1 份在卷足稽，而
    證人張雅婷前4 次進入該遊藝場時，亦有把玩電子遊戲機台
    、觀看其他客人把玩遊戲機台之經驗，對該遊藝場用以寄分
    之寄分卡當有所悉，況當日證人進入該遊藝場之目的，既在
    查證是否涉有賭博情事，對被告李景龍交付物品之過程自當
    較為專注觀察，此外，寄分卡與鈔票大小、顏色均不相同，
    而證人張雅婷於查緝當時，其身體姿勢亦是轉頭面對被告 2
    人，視覺角度並可目睹被告2 人交付某物之動作，參諸上揭
    勘驗光碟結果顯示，證人張雅婷於被告2 人交付某物之過程
    中，已轉過全身面對被告2 人，並無回頭把玩機台之情形，
    而上開寄分卡既係白色，當屬醒目而一眼可辨之物，以證人
    張雅婷在視覺角度係正面、清楚，對交付過程專注觀察，且
    其對寄分卡亦有所悉，而寄分卡與鈔票更有極大相異處之情
    況下，應無誤認之可能，證人張雅婷與被告二人復無仇隙怨
    懟，並經到庭具結後而為證述，所為上開證言自應較為可採
    。另參諸被告周昭良於98年3月6日晚間進入「金車頭電子遊
    藝場」，究竟係以寄分卡開分或以現金開分把玩機台乙節，
    被告周昭良先於警詢中稱係以現金開分等語，後於偵查中又
    改稱係以寄分卡開分，故沒有花到錢等語，其陳述已有不一
    ，而與被告李景龍所述以現金開分亦不相同。縱認被告周昭
    良當日係以現金1000元開分把玩機台，惟被告周昭良於98年
    3月6日為警查獲時，隨身之現金有 2萬4000元，均係千元紙
    鈔，此為被告周昭良所自承，而被告周昭良於偵查中曾稱：
    當天領了2萬5000元，因花費800元坐計程車、購買檳榔、香
    菸等語，足見被告周昭良為警查獲時，身上應僅餘2萬3千餘
    元，即應僅有23張千元紙鈔，惟被告周昭良為警查獲時，隨
    身卻有24張千元紙鈔，該多出之1000元應即係當日以分數向
    被告李景龍兌換所得，足認被告周昭良確有於上揭時地利用
    被告李景龍店內所提供之遊戲機台為賭博行為，並以所得積
    分向被告李景龍換取現金1000元，而被告李景龍則有以設置
    於遊藝場內之遊戲機台作為與來店之客人對賭之意，並於累
    計加總積分後，應允以所得分數依一定比例兌換現金。
  綜上，被告周昭良、李景龍所辯各節，要係卸責之詞，均無足
  採。被告二人上揭犯行，均堪以認定。
二、查電子遊戲場業之經營，非僅「單純擺設」電子遊戲機具為
    已足，舉凡所擺設電子遊戲機具現場之管理及供顧客兌換代
    幣把玩等均應屬經營行為之內。又電子遊戲機之程式於設計
    之初即已隱含該遊戲機具有較高獲勝機率，已非純粹射倖性
    ，此從經營者必須花費資金購買或租用遊戲機台，並供場擺
    放而仍能獲利可明，是該等以擺設子遊戲機聚眾賭博或提供
    該賭博場所之行為，亦同時具有營利之意圖。是核被告李景
    龍所為，係犯刑法第266條第1項前段之公眾得出入場所賭博
    罪、同法第268 條前段之意圖營利供給賭博場所及同條後段
    之意圖營利聚眾賭博罪；被告周昭良所為，則係犯刑法第26
    6條第1項前段之公眾得出入場所賭博罪。被告二人基於彼此
    賭博財物而相互對立之意思合致犯前揭賭博罪，其等各有其
    目的，各就其行為負責，彼此間並無犯意之聯絡，屬「對向
    犯」，尚無適用刑法第28條共同正犯之餘地（最高法院81年
    臺非字第233 號判例意旨參照）。又按刑事法若干犯罪行為
    態樣，本質上原具有反覆、延續實行之特徵，立法時既予特
    別歸類，定為犯罪構成要件之行為要素，則行為人基於概括
    之犯意，在密切接近之一定時地持續實行之複次行為，倘依
    社會通念，於客觀上認為符合一個反覆、延續性之行為觀念
    者，於刑法評價上，即應僅成立一罪。本案被告李景龍自98
    年3 月4日起至同年月6日為警查獲時止，提供上開處所以之
    充為所邀集之周昭良、林祐麒及不特定多數人前來聚賭之場
    所，足徵被告李景龍自始即基於各反覆實施供給賭博場所及
    聚眾賭博之單一決意，在緊密之時間及空間內反覆、持續從
    事同一犯罪行為，依社會通念，應各僅成立實質上一罪。又
    被告李景龍上開所為，係基於一個賭博犯意之決定，達成其
    同一犯罪之各個舉動，乃一行為觸犯上開罪名，屬想像競合
    犯，應從情節較重之意圖營利聚眾賭博罪處斷。公訴意旨雖
    未論及被告李景龍另犯刑法第268 條之意圖營利供給賭博場
    所及聚眾賭博罪，惟此部分與前開經起訴之刑法第266條第1
    項前段之賭博罪，有想像競合犯之裁判上一罪關係，且經公
    訴人於原審法院審理時當庭追加起訴法條，自為起訴效力所
    及，本院自得併予審究。原審就被告李景龍、周昭良上揭犯
    行，未詳加調查，細心勾稽，逕就被告李景龍、周昭良為無
    罪之諭知，尚有未洽。檢察官上訴意旨執此指摘原審判決被
    告無罪係屬不當，非無理由，是原判決既有可議，自應由本
    院予以撤銷改判。爰審酌被告李景龍、周昭良之素行、犯罪
    之動機、目的、手段，被告李景龍提供上址擺設賭博性電子
    機台，供賭客入內把玩，獲取不法利益，助長社會僥倖之心
    理，影響社會風氣，及犯罪後之態度等一切情狀，分別量處
    如主文所示之刑，並分別諭知易科罰金及易服勞役之折算標
    準。至如附表編號一扣案之「滿貫大亨」IC板一塊及未扣案
    JOKER 8 WAYS水果盤」4台、「滿貫大亨」3台（除前扣案IC
    板1塊、尚有2塊未扣案）、「斯洛」3台、「TV GAME撲克牌
    」7 台、「皇冠小丑水果盤」2台、「滿天星水果盤」2台、
    「孔雀王二代小瑪莉」2台、「動物奇觀水果盤」3台、「中
    華迷13」1 台、「超越顛峰」1台、「JP彩金」1台、「樂透
    大舞台」1 台、「神秘的魔法石」2台、「夢幻精靈」1台、
    「ALICE撲克機台」2台等電動賭博機具共計35台（含IC板34
    塊），為當場賭博之器具，均應依刑法第266條第2項規定諭
    知沒收。又如附表編號二、三之扣案之計分卡8 張及新台幣
    1,000 元，業經交付被告周昭良，而為被告周昭良所有供犯
    本件賭博罪所用之物及犯罪所得之財物，應依刑法第38條第
    1 項第2款、第3款之規定，於被告周昭良所犯賭博罪之從刑
    中宣告沒收。至扣案貴賓卡1 張，尚無證據證明與本案有何
    關連，不予以宣告沒收，附此敘明。
三、公訴意旨另以：被告李景龍另於98年3月3日，在上開可供公
    眾出入之場所，擺設「JOKER 8 WAYS水果盤」、「滿貫大亨
    」、「斯洛」、「TVGAME撲克牌」、「皇冠小丑水果盤」、
    「滿天星水果盤」、「孔雀王二代小瑪莉」、「動物奇觀水
    果盤」、「中華迷13」、「超越顛峰」、「JP彩金」、「樂
    透大舞台」、「神秘的魔法石」、「夢幻精靈」等遊戲機（
    共35台）與來店客人對賭。其把玩方式為賭客以現金向李景
    龍開分（兌換比例為1 分：2元、5元、10元不等），若賭客
    贏得分數，則以機臺顯示分數，依上述開分比例向李景龍兌
    換現金或寄分卡；若賭客未押中，則兌換之現金歸李景龍所
    有，因認被告李景龍就此部分，亦成立刑法第266條、第268
    條之罪嫌云云。
四、按犯罪事實應依證據認定之，無證據不得認定犯罪事實，刑
    事訴訟法第154條第2項定有明文。又按事實之認定，應憑證
    據，如未能發現確實之證據，或證據不足以證明，自不能以
    推測或擬制之方法，以為裁判基礎；再犯罪事實所憑之證據
    ，無論係直接證據或間接證據，其為訴訟上之證明，須於一
    般人均不致有所懷疑而得確信為真實之程度，始得據為有罪
    之認定，倘其證明尚未達此程度而尚有合理之懷疑存在時，
    本諸無罪推定原則，自應為被告無罪之諭知；又被告否認犯
    罪事實所持辯解縱使不能成立，除非有確實證據足以證明對
    於被告犯罪已無合理之懷疑外，不能遽為有罪之認定；刑事
    訴訟法規定被告有緘默權，被告基於不自證己罪原則，既無
    供述之義務，亦不負自證清白之責任，不能因被告未能提出
    證據資料證明其無罪，或對於被訴之犯罪事實不置可否，即
    認定其有罪，最高法院著有92年度臺上字第2570號判決意旨
    可資參照。
五、查公訴人據以認被告李景龍自98年3月3日起即為上開賭博等
    犯行，無非係依證人張雅婷之證述為其主要論據，惟被告李
    景龍就此部分賭博犯行矢口否認。依證人張雅婷於偵查中固
    證稱：98年3月3日晚上7點左右，當時坐我左手邊的3個位置
    的男生，他叫一下李景龍，比一下機台，李景龍就拿鑰匙將
    分數洗掉，拿出500 元給該男子云云（見偵查卷第96頁）；
    嗣於原審法院審理時亦證稱：3月3日當天是我左手邊有一個
    男子在玩水果盤，最後這名男子不知是何情形，李景龍就將
    分數洗掉，現場直接拿500 元給這名男子，之後這名男子就
    走出「金車頭電子遊藝場」... （問：在3月3日妳第三次前
    往「金車頭電子遊藝場」時，看到有人換現金500 元，當時
    有無超過晚上八點？）當時有超過八點，約九點多，未到九
    點半云云（見原審卷第28頁背面、第31頁），證人張雅婷先
    後所述看到該名男子之時間先後已有不一，而證人張雅婷固
    稱目睹被告李景龍有交付現金500 元予該名男子，惟交付現
    金之原因所在多有，或因清償債務、或因兌換找零，遍查卷
    內資料亦無何證據資料足資證明被告李景龍所交付之現金50
    0 元即係賭資，本院復無從傳喚該名姓名年籍不詳之男子到
    庭釐清案情，實難僅因證人張雅婷上揭有瑕疵之指證述，即
    認被告李景龍確有於98年3月3日與賭客對賭之行為。而檢察
    官認定被告李景龍就此部分（98年3月3日）亦涉犯刑法第26
    6條第1項前段之公然賭博財物罪嫌所援引之證據，未至通常
    一般之人均不致有所懷疑，而得確信其為真實之程度，自難
    認被告李景龍就此部分亦涉有賭博犯行，公訴人此部分所指
    賭博之犯行，尚屬無從證明，本應為無罪之諭知，惟檢察官
    認此部分與被告李景龍所涉前開被訴且經論罪之賭博犯行具
    有實質上一罪關係，爰不另為無罪之諭知。
六、被告周昭良經合法傳喚，無正當理由不到庭，爰不待其陳述
    逕行判決。
據上論斷，應依刑事訴訟法第371條、第369條第1項前段、第364
條、第299條第1項前段，刑法第266條第1項前段、第2項、第268
條、第55條、第41條第1項前段、第42條第3項、第38條第1項第2
款、第3款，刑法施行法第1條之1，判決如主文。
本案經檢察官沈世箴到庭執行職務。
中    華    民    國    100   年    4     月    29    日
                  刑事第八庭  審判長法  官  張傳栗
                                    法  官  黃斯偉
                                    法  官  劉嶽承
以上正本證明與原本無異。
不得上訴。
                                    書記官  何仁崴
中    華    民    國    100   年    4     月    29    日
附表：
 ┌─┬────────┬──────────┬────────────────────────────┐
 │編│   物 品        │數  量              │備                        註                            │
 │號│                │                    │                                                        │
 ├─┼────────┼──────────┼────────────────────────────┤
 │一│電動賭博機具（除│ 35台（含未扣案IC板 │「JOKER 8 WAYS水果盤」4台、「滿貫大亨」3台、「斯洛」3 台│
 │  │滿貫大亨IC板1塊 │ 34塊及扣案滿貫大亨 │、「TV GAME撲克牌」7台、「皇冠小丑水果盤」2台、「滿天星 │
 │  │扣案外，其餘均未│ IC板1塊）          │ 水果盤」2台、「孔雀王二代小瑪莉」2台、「動物奇觀水果盤 │
 │  │扣案）          │                    │ 」3台、「中華迷13」1台、「超越顛峰」1台、「JP彩金」1台 │
 │  │                │                    │ 、「樂透大舞台」1台、「神秘的魔法石」2台、「夢幻精     │
 │  │                │                    │ 靈」1台、「ALICE撲克機台」2台                          │
 │  │                │                    │                                                        │
 │  │                │                    │                                                        │
 │  │                │                    │                                                        │
 ├─┼────────┼──────────┼────────────────────────────┤
 │二│寄分卡          │8張                 │扣案被告周昭良所有                                      │
 │  │                │                    │                                                        │
 ├─┼────────┼──────────┼────────────────────────────┤
 │三│現金（新台幣）  │1000元              │扣案被告周昭良所有                                      │
 │  │                │                    │                                                        │
 └─┴────────┴──────────┴────────────────────────────┘
附錄：本案論罪科刑法條全文
中華民國刑法第266條
在公共場所或公眾得出入之場所賭博財物者，處1千元以下罰金
。但以供人暫時娛樂之物為賭者，不在此限。
當場賭博之器具與在賭檯或兌換籌碼處之財物，不問屬於犯人與
否，沒收之。
中華民國刑法第268條
意圖營利，供給賭博場所或聚眾賭博者，處3年以下有期徒刑，
得併科3千元以下罰金。